【裁判字號】    99,交聲,1
【裁判日期】    990105
【裁判案由】    違反道路交通管理處罰條例聲明異議
【裁判全文】
臺灣士林地方法院交通事件裁定
                                        99年度交聲字第1號
原處分機關  臺北市交通事件裁決所
異  議  人  甲○○
即受處分人
上列異議人因違反道路交通管理處罰條例案件，對於臺北市交通
事件裁決所於民國98年11月19日所為之處分（原處分案號：北市
裁罰字第裁22-E00000000號），聲明異議，本院裁定如下：
        主  文
異議駁回。
        理  由
一、按交通法庭認聲明異議不合法律上之程式或其異議權已經喪
    失者，應以裁定駁回之。但其不合法律上之程式可補正者，
    應先定期命為補正，逾期不補正者，即予駁回。道路交通案
    件處理辦法第18條定有明文。次按受處分人不服道路交通管
    理處罰條例第8 條所定主管機關所為之處罰，得於接到裁決
    書之翌日起20日內，向管轄地方法院聲明異議，道路交通管
    理處罰條例第87條第1 項定有明文。
二、原處分意旨略以：異議人即受處分人甲○○於民國（下同）
    98年9 月12日19時55分許，在臺三線橫山段，有駕駛汽車，
    拆除消音器造成噪音而違反道路交通管理處罰條例第43 條
    第1 項第3 款之違規事實，為警擎單舉發，異議人於舉發單
    所載之98年9 月28日應到案日期前之98年9 月18日向原處分
    機關陳述意見，仍經原處分機關於98年11月19日以異議人違
    規事實明確，爰依道路交通管理處罰條例第43條第1 項第3
    款、第24條等規定裁處「罰鍰新臺幣6 千元，記違規點數3
    點，並應參加道路交通安全講習。」等語。
三、異議意旨略以：詳如附件。
四、經查：
  (一)原處分機關於98年11月19日對異議人前揭違規事實作成裁決
    書後，旋依異議人位於臺北市○○區○○街48巷19號3 樓之
    戶籍地址送達裁決書，由異議人本人於98年11月19日14時40
    分許親自收受裁決書無訛，此有送達證書上有異議人本人簽
    名在卷可按。
  (二)依前開說明，應自異議人收受前揭裁決書之翌日（98年11月
    20日）起算20日之聲明異議期間，本件復無在途期間之適用
    ，故若異議人對前開裁決書表示不服，最遲應於98年12月9
    日前向本院聲明異議。
  (三)然異議人遲至98年12月11日始向原處分機關聲明異議，此有
    聲明異議書狀上載臺北市交通事件裁決所收文日期戳章在卷
    可稽，顯見異議人提起本件聲明異議已逾法定20日之聲明異
    議期間，從而，本院審酌前情認本件聲明異議核與前揭條文
    規定之程式不符，復無從補正，依首揭法條規定，應予裁定
    駁回。
  (四)至異議人所執前詞之實體抗辯，因異議人所為本件聲明異議
    程序於法有違，故本院礙難審酌，併此敘明。
五、據上論斷，應依道路交通管理處罰條例第87條第1 項，道路
    交通案件處理辦法第18條，裁定如主文。
中    華    民    國    99    年    1     月    5     日
                  交通法庭    法  官      黃欣怡
以上正本證明與原本無異。
如不服本裁定應於送達後5 日內向本院提出抗告狀。
                              書記官      陳慧玲
中    華    民    國    99    年    1     月    5     日


司法院資訊處製作；財團法人民間司法改革基金會備份。
